# 关于法院判决合同协议解除的会计处理

提问人：ymyang1996 时间：2020-03-13 08:05:20
审计一家国企下属企业 2019 年财务状况（记账的会计人不在！记账凭证也没给全）遇到了很多笔相类似的业务处理：法院判决合同协议解除。
（ 1 ）假设个数字，这家企业对债权人应付账款1060w，税点6%，分几次付款，当时记账分录为：
借：主营业务成本 1000
应交进项税 60
贷：应付账款 1060
债权人已经为企业提供了差不多完整的服务了，但是企业财务状况十分不好，付不了款，这笔款已经拖了 1 年半左右，所以债权人上诉到法院。法院判定双方合同协议解除，要求企业还给债权人530w（税6%），另付违约利息。
现在的问题是：这笔1000w的成本记账分录是全额红字冲掉吗？在本期冲吗？
然后另写一笔新的分录——贷：应付账款 530w
（ 2 ）还有这家企业作为债权人，应收客户1060w，记账分录为：
借：应收帐款 1060
贷：主营业务收入 1000
应交销项税 60
情况和上面一样，企业作为债权人已经提供了完整的服务了，客户现在没有支付能力，法院判决解除合同协议。要求客户支付给企业530w（6%税）。
现在的问题是：这笔1000w的收入记账分录也是全额红字冲掉吗？在本期冲吗？
然后另写一笔新的分录——借：应收账款 530w
（ 3 ）尤其是企业作为债权人收取“530w应收帐款”？
有的人认为合同协议解除，就是合同没了，1000w的收入应该冲掉全额不认，去确认500w的收入，顶多就是本来是1000w价值的劳动，折成了500w。有的人觉得1000w的劳动就是1000w，最后只收到了500w是信用减值损失导致的。
总结：现在就不知道怎么处理这笔账，有人要全额红字冲回，有人要计提坏账损失。可是还有税的问题啊，如果按照减值损失去记账的话，那1000w的进项税60w怎么处理？明明500w的收入只开30w的进项税。
请问这笔账到底要怎么处理？我个人是觉得全部红字冲了更好。希望有朋友能看得懂我半夜写的长篇大论谢谢谢谢

回答人：chenyiwei
建议咨询律师，合理确定法院判决原合同协议解除的理由，据此分析前期确认的收入、成本是否构成前期差错，还是这些交易本身真实，只是由于债务人偿还能力问题导致无需支付或者无法回收，由此确认坏账损失或者债务重组收益。如果确认坏账损失的，需合理判断应将坏账准备确认在哪一年，是否需追溯调整前期。